【裁判字號】    98,易,133
【裁判日期】    980512
【裁判案由】    贓物
【裁判全文】
臺灣臺東地方法院刑事判決               98年度易字第133號
公  訴  人  臺灣臺東地方法院檢察署檢察官
被      告  丙○○
            乙○○
上  二  人
選任辯護人  陳信伍律師
上列被告等因贓物案件，經檢察官提起公訴（97年度偵字第1972
號），被告於準備程序中認罪，檢察官聲請改依協商程序而為判
決，本院合議庭裁定由受命法官獨任進行協商程序，判決如下：
    主  文
丙○○、乙○○共同故買贓物，各處有期徒刑捌月，均減為有期
徒刑肆月，如易科罰金，均以銀元參佰元即新臺幣玖佰元折算壹
日。
    犯罪事實及證據
一、本案犯罪事實及證據除引用如附件檢察官起訴書之記載外，
    起訴書犯罪事實欄第11行「97年10月6日上午9時10許」更正
    為「97年10月6日上午9時10分許」，又附表編號第11號被害
    人姓名「呂家豪」更正為「呂家榮」，並補充被告丙○○及
    乙○○於本院準備程序及審理中之自白為證據。
二、被告2人於行為後，刑法業於94年2月2日修正公布，於95年7
    月1日施行。依修正後之刑法第2條第1項規定「行為後法律
    有變更者，適用行為時之法律。但行為後之法律有利於行為
    人者，適用最有利於行為人之法律」。該條係規範行為後法
    律變更所生新舊法比較適用之準據法，其本身無關行為可罰
    性要件之變更，是於刑法修正施行後，應適用該條之規定，
    為「從舊從新」之比較。又該條所稱「法律有變更」，指行
    為時與裁判時之刑罰法律，關於刑罰權規範事項（特別指刑
    罰權形成規範、成罪規範、科刑規範）互有不同內容之規範
    而言。再於比較時應就罪刑有關之共犯、未遂犯、想像競合
    犯、牽連犯、連續犯、結合犯以及累犯加重、自首減輕暨其
    他法定加減原因（如身分加減）與加減比例等一切情形，本
    於統一性及整體性原則，綜其全部罪刑之結果而為比較。本
    件關於新舊法比較適用之說明如下：
（一）刑法第349條第2項定有罰金刑，而罰金刑之下限，依修正
      前刑法第33條第5款規定：「主刑之種類如左：五、罰金
      ，一元以上。」換算成新臺幣為3元，修正後刑法第33第5
      款規定為：「主刑之種類如下：五、罰金，新臺幣一千元
      以上，以百元計算之。」是依修正後刑法第33條第5款規
      定，就罰金刑之下限有所提高，比較新、舊法之結果，以
      舊法有利於被告2人。
（二）修正前刑法第41條第1項前段及廢止前之罰金罰鍰提高標
      準條例第2條之規定，易科罰金之折算標準，應以銀元300
      元折算一日，經換算為新臺幣後，應以新臺幣900折算為
      一日，惟修正後刑法第41條第1項前段則規定「犯最重本
      刑為五年以下有期徒刑以下之刑之罪，而受六個月以下有
      期徒刑或拘役之宣告者，得以新臺幣一千元、二千元或三
      千元折算一日，易科罰金。」，是比較新舊法之結果，新
      法並非較有利於被告2人。
（三）本件綜合上揭新舊刑法比較之結果，並本於統一性及整體
      性原則，關於被告所犯刑法之罪，新修正之刑法並未較有
      利於被告2人，爰一體適用修正前之刑法。
三、核被告2人所為，均係犯刑法第349條第2項之故買贓物罪。
    被告2人間，有犯意聯絡及行為分擔，應論以共同正犯。再
    被告2人犯罪之時間，均係在96年4月24日以前，所犯符合中
    華民國九十六年罪犯減刑條例第2條第1項第3款所定之減刑
    要件，應減其宣告刑二分之一，並依該減刑條例第9條，諭
    知易科罰金之折算標準。
四、本案經檢察官與被告丙○○及乙○○2人於審判外達成協商
    之合意且被告2人均已認罪，其合意內容為：被告2人均願受
    科刑範圍為有期徒刑8月，減為有期徒刑4月。經查，上開協
    商合意並無刑事訴訟法第455條之4第1項所列情形，檢察官
    聲請改依協商程序而為判決，本院爰不經言詞辯論，於協商
    合意範圍內為協商判決。
五、應適用之法條：依刑事訴訟法第455條之2第1項、第455條之
    4第2項、第455條之8、第454條，刑法第2條第1項前段、第
    28條、第349條第2項、第41條第1項前段 (修正前)，刑法施
    行法第1條之1，廢止前罰金罰鍰提高標準條例第2條，現行
    法規所定貨幣單位折算新臺幣條例第2條，中華民國九十六
    年罪犯減刑條例第2條第1項第3款、第7條、第9條，判決如
    主文。
六、本判決除有刑事訴訟法第455條之4第1項第1款、第2款、第4
    款、第6款、第7款所定情形之一，或違反同條第2項規定者
    外，不得上訴。
七、如有前項得上訴之情形，得自收受判決送達之日起10日內，
    向本院提出上訴書狀，上訴書狀應敘述具體理由。未敘述上
    訴理由者，應於上訴期間屆滿後20日內向本院補提理由書狀
    （均須按他造當事人之人數附繕本）「切勿逕送上級法院」
    。
本案經檢察官甲○○到庭執行職務。
中    華    民    國    98    年    5    月    12    日
                  刑事第四庭    法  官  馬培基
以上正本證明與原本無異。
如不服本判決應於收受送達後10日內向本院提出上訴書狀，並應
敘述具體理由；其未敘述上訴理由者，應於上訴期間屆滿後20日
內向本院補提理由書（均須按他造當事人之人數附繕本）。「切
勿逕送上級法院」。告訴人或被害人對於本判決如有不服，請書
具不服之理由狀，請求檢察官上訴者，其上訴期間之計算係以檢
察官收受判決正本之日期為準。
                                書記官  陳憶萱
中    華    民    國    98    年    5    月    12    日
附錄論罪科刑法條全文：
中華民國刑法第349條
（普通贓物罪）
收受贓物者，處 3 年以下有期徒刑、拘役或 5 百元以下罰金。
搬運、寄藏、故買贓物或為牙保者，處 5 年以下有期徒刑、拘役
或科或併科 1 千元以下罰金。
因贓物變得之財物，以贓物論。


司法院資訊處製作；財團法人民間司法改革基金會備份。
